---
title: "Modelo_Intento1"
author: "Andrea Salinas Blancas"
date: "2023-05-04"
output: html_document
---

```{r}
#Fijar el directorio de trabajo
setwd("/Users/andreasb/Desktop/TEC/Bloque/Data_ENTI")

#Librerías a utilizar: 
library(tidyverse)
library(dplyr)
```

```{r}
#Cargamos la base de datos
data <- read.csv("BASE_FINAL.csv")
colnames(data)
```

```{r}
#Exploración porque hay muchos que sólo estudian:
sectores <- data%>%filter(P2=="6" & (P3=="1"|P3=="2"))
```

Variables independientes a utilizar: 
- Edad del infante (EDA)
- Sexo del infante (SEX)
- Nivel educativo del infante (N_ESC)
- Sexo del jefe de hogar (SEX_JEF) 
- Escolaridad del jefe (ESCOL_JEFE)
- Hogares monoparentales (H_MON)
- Tamaño del hogar (TAM_HOG)
- Zona rural o urbana (UR)

Actividades (sectores) a analizar 
Variable - P2 
1: vender o hacer productos para la
venta (chicles, periódicos, gelatinas)

4: en las tierras de un familiar o
de otra persona (arar, sembrar la
tierra, pizcar, ayudar en la crianza o
el cuidado de animales)

T_LOC: Tamaño de Localidad
T_APO1: Apoyos recibidos

G_OCU = 6

Modelo LOGIT para ambulataje (P2 = 1 y P2=5)
```{r}
#Crear base de datos para el sector de ambulantaje
#Convertir NA´s a 0 y todas las demás respuestas que no correspondena 1 
data_NA <- mutate_at(data, c("P2","SEX","UR","SEX_JEFE"), ~replace(., is.na(.), 0))

data_ambulante <- data_NA %>% mutate(P2=recode(P2, '2'=0,'3'=0,'4'=0,'5'=1,'6'=0,'7'=0,'8'=0,'9'=0))%>% mutate(SEX=recode(
  SEX,'2'=0))%>% mutate(UR=recode(
  UR,'1'=0,'2'=1))%>% mutate(SEX_JEFE=recode(
  SEX_JEFE,'2'=1,'1'=0))%>% mutate(N_ESC=recode(
  N_ESC,'1'=0,'7'=0,'2'=1,'3'=2,'4'=3,'5'=4,'6'=5))
```

#Modelo para ambulantaje con todas las variables

```{r}
#Este modelo ya tiene las varibles re-codificadas correctamente. 
modelo_ambulantaje1 <- glm (P2~ EDA.x+SEX+N_ESC+SEX_JEFE+UR,data = data_ambulante, family = "binomial")
summary(modelo_ambulantaje1)
#ODDS
exp(coefficients(modelo_ambulantaje1))

#Posible fórmula para pasarlo a porcentaje: 
#100/(odds ratio +1)

```

Modelo LOGIT para agricultura P2 = 4
```{r}
#Crear base de datos para el sector agrícola
#Convertir NA´s a 0 y todas las demás respuestas que no correspondena 1 

data_agricultura <- data_NA %>% mutate(P2=recode(P2, '1'=0,'2'=0,'3'=0,'4'=1,'5'=0,'6'=0,'7'=0,'8'=0,'9'=0))%>% mutate(SEX=recode(
  SEX,'2'=0))%>% mutate(UR=recode(
  UR,'1'=0,'2'=1))%>% mutate(SEX_JEFE=recode(
  SEX_JEFE,'2'=1,'1'=0))%>% mutate(N_ESC=recode(
  N_ESC,'1'=0,'7'=0,'2'=1,'3'=2,'4'=3,'5'=4,'6'=5))

modelo_agricultura1 <- glm (P2~ EDA.x+SEX+N_ESC+SEX_JEFE+UR,data = data_agricultura, family = "binomial")
summary(modelo_agricultura1)
exp(coefficients(modelo_agricultura1))
```